【裁判字號】    98,訴,1059
【裁判日期】    980703
【裁判案由】    食品衛生管理法
【裁判全文】
臺北高等行政法院裁定
                                      98年度訴字第1059號
原      告  甲○○
被      告  臺北市政府衛生局
代  表  人  邱文祥（局長）
上列當事人間食品衛生管理法事件，原告不服台北市政府中華民
國98年4 月2 日府訴字第09870037900 號訴願決定，提起行政訴
訟，本院裁定如下：
    主  文
原告之訴駁回。
訴訟費用由原告負擔。
    理  由
一、按提起撤銷訴訟，係以經過合法之訴願程序而請求撤銷違法
    之行政處分為要件，參照行政訴訟法第4 條第1 項規定甚明
    。若處分業經確定，自不許當事人復對之提起訴願（參照最
    高行政法院47年判字第15號判例），亦不得進而提起撤銷訴
    訟。其提起撤銷訴訟者，不備起訴要件，又不能補正，應依
    行政訴訟法第107 條第1 項第10款裁定駁回之。
二、本件原告為尚妮國際有限公司負責人，經被告於民國88年間
    審認該公司刊登食品廣告有違反食品衛生管理法情形，乃對
    其負責人即原告處以罰鍰14件（詳如附表）金額共計新台幣
    （下同）57萬3 千元，並於89年間聲請強制執行全部取償。
    之後被告於94年間又將上開罰鍰移送行政執行，原告陳請查
    明實情，經被告以95年5 月9 日北市衛藥食字第0953303990
    0 號函復，原卷因90年間納莉颱風毀損，並檢附上開罰鍰處
    分書影本各1 份。旋被告查知重複移送執行，乃撤回行政執
    行。原告則於96年11月21日提起訴願，請求撤銷上開罰鍰處
    分，經台北市政府97年5 月23日府訴字第09770108300 號訴
    願決定認為訴願逾期而不受理。原告於97年5 月27日收受送
    達，並無不服，卻於97年12月1 日又對上開罰鍰處分不服，
    提起訴願，經台北市政府98年4 月2 日府訴字第098700
    37900 號訴願決定不受理，遂提起撤銷訴訟。
三、經查原處分究於何時送達原告，雖因原處分卷受颱風災損，
    無從查考。然而原處分罰鍰金額已於89年間經執行取償，又
    依被告95年5 月9 日北市衛藥食字第0953303990 0號函復原
    告，業經檢附原處分書影本14份，並由原告於96年11月21
    日提起訴願時附為證物據以說明。堪認原告最遲於被告檢附
    原處分影本時已收受送達。原告主張原處分未經合法送達，
    並不可採。原告於收受台北市政府97年5 月23日府訴字第
    09770108300 號訴願決定不受理後並無不服，經6 個月餘之
    後始再度提起訴願，早逾訴願期間。原處分業已確定，台北
    市政府98年4 月2 日府訴字第09870037900 號訴願決定不受
    理，並無不合。原告進而提起撤銷訴訟，請求撤銷訴願決定
    及原處分，參照首開規定與說明，為不合法，應予駁回。
四、依行政訴訟法第107 條第1 項第10款、第104 條、民事訴訟
    法第95條、第78條，裁定如主文。
中    華    民    國    98    年    7     月    3    日
             台北高等行政法院第八庭
                        審判長法  官  蔡進田
                              法  官  鄭小康
                              法  官  王碧芳
上為正本係照原本作成。
如不服本裁定，應於送達後10日內，向本院提出抗告狀（須按他
造人數附繕本）。
中    華    民    國    98    年    7     月    6     日
                              書記官  黃倩鈺
附表：
1.88年3月29日,北市衛七字第8821310300號,罰鍰1萬8千元。
2.88年4月9日,北市衛七字第8821574800號,罰鍰9千元。
3.88年4月9日,北市衛七字第8821601300號,罰鍰9千元。
4.88年4月29日,北市衛七字第8821802500號,罰鍰6萬元。
5.88年5月3日,北市衛七字第8821929900號,罰鍰9千元。
6.88年5月17日,北市衛七字第8822257100號,罰鍰5萬1千元。
7.88年5月18日,北市衛七字第8822257000號,罰鍰5萬4千元。
8.88年5月31日,北市衛七字第8822490500號,罰鍰9萬元。
9.88年6月7日,北市衛七字第8822658400號,罰鍰9萬元。
10.88年6月17日,北市衛七字第8822823300號,罰鍰9萬元。
11.88年7月1日,北市衛七字第8823026200號,罰鍰1萬8千元。
12.88年7月6日,北市衛七字第8823162400號,罰鍰2萬7千元。
13.88年7月14日,北市衛七字第8823380300號,罰鍰1萬8千元。
14.88 年7 月23日, 北市衛七字第8823573800號, 罰鍰2 萬7 千
   元。


司法院資訊處製作；財團法人民間司法改革基金會備份。
